臺灣臺南地方法院臺南簡易庭民事裁定
110年度南簡字第1024號
原      告  是瑞內（Rene‧Helmerichs）

被      告  周宛瑩
            蕭雅毓
            李俊彬
上列當事人間請求損害賠償事件，本院裁定如下：
    主      文
原告之訴駁回。
訴訟費用由原告負擔。
    理      由
一、原告主張：「主旨│原告要求支付新台幣297000元的法庭文
    件翻譯費，被告在法律上要求被告協助原告翻譯。該金額還
    包含研究法律、尋找被告要求原告使用的必要律師並與之溝
    通的時間……說明│：被告是三名法官，他們主持了針對原告
    的刑事訴訟。110年7月28日，在台南區刑事法院"南院武刑
    歲108易1170字"案中，原告告知被告，發生了對原告憲法權
    利的嚴重侵犯……請求……停止違反憲法的行為。被告告訴原告
    ，他需要獨自在家翻譯所有內容，並聯繫律師。被告……告訴
    原告……在法庭上自我代理後，他應徵詢律師的意見。被告知
    道法律援助基金會不願為原告提供律師。並且，在110年7月
    13日的法庭上，原告直接要求被告（審判長）為原告提供律
    師，他們也沒有這麼做。被告亦知悉原告有嚴重精神疾病史
    。被告不遵守中華民國刑事訴訟法第二條要求……對有利和不
    利……的情況給予同等重視。當原告以違反憲法為由要求法院
    接收請願書時，被告(代表"法院")回答說，他們不相信發生
    了違反憲法的行為。但是，它們不是憲法法院。程序倫理要
    求被告將此事提交給主管當局。如果事情無關緊要或與案件
    無關，那麼被告可以向原告要求額外的付款或處罰，但是，
    刑事訴訟法要求被告必須首先接受請願。具體而言，醫生堅
    持認為患者無權相信思維源自精神或上帝。請願書涉及憲法
    第13條"宗教信仰自由"。原告將請願書匯總至110年7月28日
    的法庭聆訊記錄。呈文解釋說，醫生以原告不願停止相信精
    神為由，明確拒絕原告接受法庭要求的精神評估。醫生隨後
    告訴原告，法院應將原告派往別處進行評估。由於被告拒絕
    協助原告接受心理健康評估，因此被告也違反了心理健康法
    第1條。原告確實有權進行心理評估。原告最近在精神病院
    度過了872天，是一名確診的重度精神病患者。此外，精神
    科醫生有法律義務不以患者在患者的妄想中認為患者不是肉
    體而是精神為由，拒絕原告進行法院要求的精神評估。確定
    錯覺是醫生的工作，而不是以錯覺為由駁回評估。更可笑的
    是，被告……以公然違反憲法為由拒絕接受刑事調查申請。醫
    生以思想起源於肉體為由，堅持要求病人進行腦部掃描，這
    違反了中華民國憲法第十三條"宗教信仰自由"。醫生剝奪了
    病人選擇相信病人有聖靈或病人的思維過程起源於聖靈的自
    由！如果耶穌基督從死裡復活，當他的身體死了的時候，他
    會停止思考嗎？世界上每個主要宗教都接受這樣一個事實，
    即思維起源於精神，精神不具有任何物理形式。因此，在進
    行法庭要求的精神評估時拒絕腦部掃描是每個人的宗教權利
    ！110年7月28日，被告在法庭上真的只是浪費了原告的時間
    。他們對此案一事無成，一再剝奪患者就其歧視進行上訪的
    權利，這本身就違反了中華民國憲法第8條。110年7月13日
    ，原告……也向被告……明確表示……希望得到律師的幫助。原告
    明確表示，法律援助提供的律師不適合作為原告的律師，法
    院應為原告指派一名公設辯護人。並且，如果情況並非如此
    ，那麼由於他持續的嚴重精神病和妄想症，原告顯然誤解了
    情況，這需要進行心理評估，並且須要對被告進行調查，以
    了解他們為什麼拒絕幫助原告接受心理評估。110年7月28日
    在法庭上，原告再次自我辯護。由於被告要求原告尋找並諮
    詢律師，在被告得知法律援助基金會不願提供法律服務後，
    原告要求提供必要的資金尋找合適的律師，翻譯與律師的溝
    通，並提出有關違反憲法的請願書。儘管110年7月28日在法
    庭上有足夠的法庭口譯員坐在原告旁邊，但被告還要求原告
    支付翻譯公司費用，並在家進行庭外翻譯，這很多，可能需
    要第二次訴訟以確保足夠的賠償。（在110年7月13日的法庭
    上，被告明確表示被告有責任確保原告收到針對原告的刑事
    審判的譯文，但在110年7月28日，被告拒絕原告參加2021年
    7月13日的庭審！）結論：原告有嚴重的精神疾病史。他值
    得進行心理評估。被告拒絕開始調查醫生為何在110年5月31
    日拒絕精神評估，可能是因為結果將徹底改變全球所有醫生
    進行精神評估的方式。為了拖延不可避免調查，被告要求原
    告尋求律師並用外語與律師溝通。出於這個原因，原告現在
    要求被告提供能夠完成被告請求的手段，因為尊重原告的心
    理評估是被告的法律責任」等語。
二、原告對法律有重大誤會（重大過失）才會起訴請求被告賠償
    損害，事實上跟法律上都欠缺合理的依據，所以本院裁定駁
    回原告的請求。原告對法律有重大誤會可能跟他的精神疾病
    有關係，所以本院不以濫訴規定處罰，在此附帶說明。
　　⒈公務員因故意違背對於第三人應執行之職務，致第三人受
      損害者，負賠償責任；其因過失者，以被害人不能依他項
      方法受賠償時為限，負其責任；前項情形，如被害人得依
      法律上之救濟方法，除去其損害，而因故意或過失不為之
      者，公務員不負賠償責任；民法第186條定有明文。起訴
      有重大過失且事實上或法律上主張欠缺合理依據者，法院
      應以裁定駁回之；民事訴訟法第249條第1項第8款復有明
      定。
　　⒉依原告所提審判筆錄所載內容（見本院卷第8頁至第21頁）
      ，可知原告於進行刑事訴訟程序時，已有通譯在場為原告
      進行翻譯，亦有律師在場為原告提供協助，足認原告於刑
      事訴訟上權利已受保障，被告並未違背對於原告應執行之
      職務。至於身體檢查則是完成精神評估所必須進行程序，
      若原告拒絕進行身體檢查即無法完成精神評估，衛生福利
      部嘉南療養院已於信件中回覆釋疑（見本院卷第22頁至第
      23頁），法官無從強迫醫師違反其專業為原告進行精神評
      估，自亦無違背對於原告應執行之職務可言。
　　⒊法官於審理案件對於應適用法律，依其合理確信，認為有
      牴觸憲法之疑義，始需聲請解釋憲法。如法官認無牴觸憲
      法之疑義，當無必要聲請解釋憲法。原告主張當其以違反
      憲法為由要求法院接收請願書時，被告即應將此事提交主
      管當局，顯然欠缺法律上合理依據。
　　⒋縱使假設原告於該刑事訴訟程序確實受有損害，該案件係
      第一審訴訟程序，原告亦應得提起上訴而除去其損害。依
      本院職權查詢結果，上訴程序已由臺灣高等法院臺南分院
      審理中（110年度上易字第515號）。原告逕自起訴向被告
      請求賠償，亦有未合。
三、綜上所述，原告提起本件訴訟有重大過失，事實上或法律上
    主張均欠缺合理依據，爰由本院依民事訴訟法第249條第1項
    第8款、第95條、第78條，裁定如主文。
中　　華　　民　　國　　110 　年　　10　　月　　29　　日
　　　臺灣臺南地方法院臺南簡易庭法  官  陳谷鴻
以上正本證明與原本無異。 　　
如不服本裁定應於送達後10日內向本院提出抗告狀，並應繳納抗
告裁判費新臺幣1,000元。
中　　華　　民　　國　　110 　年　　11　　月　　4 　　日
                                 書記官  呂伊謦